【裁判字號】    89,易緝,39
【裁判日期】    890425
【裁判案由】    竊盜等
【裁判全文】
台灣板橋地方法院刑事判決                          八十九年度易緝字第三九號
    公  訴  人  台灣板橋地方法院檢察署檢察官
    被      告  甲○○
右列被告因竊盜案件，經檢察官提起公訴（八十八年度偵字第一二三九一號），本院
判決如左：
    主  文
甲○○竊盜，累犯，處有期徒刑柒月。
    事  實
一、甲○○前於民國（下同）八十五年間因違反麻醉藥品管理條例案件，經台灣士林
    地方法院判處有期徒刑三月確定，並於八十六年九月十日易科罰金執行完畢。猶
    不知悔改，竟意圖為自己不法之所有，於八十八年五月四日晚十時許，在台北縣
    五股鄉○○路一八五巷口，竊取丙○○所有車牌號碼ＥＦ─三一四七號自用小客
    車，得逞後後即改懸掛其不知情之妻仲珈瑩所有已掛失之車號ＧＴ─一五五五號
    車牌（起訴書誤為ＣＴ─一五五五號車牌）。嗣於八十八年五月十二日，在台北
    縣汐止市○○路三七０巷七之一其住處，將上開竊得之自用小客車連同仲珈瑩所
    有之行車執照影本及車號ＧＴ─一五五五號之車牌遺失聯單交予乙○○收受（乙○○所犯贓物罪，業經本院判處有期徒刑五月確定）。迄於八十八年五月十五日
    上午九時三十分許，乙○○駕駛上開自用小客車，行經台北縣蘆洲市○○路二五
    四巷十六號前，為警查獲而查知上情。嗣甲○○於審理中逃匿，經本院通緝，迄
    於八十九年一月二十九日晚十時許，經台北縣警察局汐止分局員警在台北市○○○路○段三八七號二樓查獲。
二、案經台北縣警察局蘆洲分局報請台灣板橋地方法院檢察署檢察官偵查起訴。
    理  由
一、訊據被告甲○○矢口否認有前揭竊盜之犯行，並辯稱：伊交給乙○○的車子係福
    特一千六百ＣＣ，車牌為ＧＴ─一五五五號，伊並無偷竊丙○○自用小客車云云
    。經查：右揭事實，業據同案被告乙○○分別於警訊、偵查及本院調查時供稱：
    「該車是我朋友甲○○於三天前交給我使用的，當時他告訴我這是贓車，所以懸
    掛他老婆仲珈瑩所有ＧＴ─一五五五自小客已報失之車牌，並把ＧＴ─一五五五
    自小客的行照影本及車牌遺失聯單交給我，在遇見警方臨檢時可以使用」、「我
    是於三、四天前到汐止甲○○家中，他借我的‧‧‧他也告訴我車子不乾淨」、
    「我在汐止胃痛向他（指被告甲○○）借車，他將車交給我，之後由我開車載他
    返回環河北路，到環河北路，後就從車子置物箱取出行車執照影本及車牌遺失證
    明書給我，告訴我這是給警察臨檢用的，他拿行照給我時表示車子不乾淨」（見
    偵查卷第四頁反面、第二十一頁反面及本院八十九年三月二十二日訊問筆錄）；
    又被告於本院之歷次訊問時供述：「‧‧‧我未把車子借給乙○○」，之後又供
    稱：「乙○○在八十八年五月一日向我借的車子ＧＴ─一五五五，之後他五月三
    日告訴我這車子已經撞壞了，車牌他已經拿去」，後又稱：「那車子（指車號Ｇ
    Ｔ─一五五五號）快壞了，只有車牌還有用，車子是我主動交給他（指乙○○）
    的，而且我的車子很多，並不是他主動開口向我借用」（見本院八十九年一月三
    十日、二月十五日及三月二十二日訊問筆錄）。足見被告前後對於是否有借車予
    乙○○之供述反覆不一，此外並有被害人丙○○於警訊中之指訴及台北縣警察局
    贓物認領保管單與車輛竊盜車牌失竊資料個別查詢報表各一紙在卷可稽。況同案
    被告乙○○與被告甲○○二人係朋友並無夙怨，且乙○○亦因贓物罪為本院判刑
    ，自無構詞誣攀被告之必要。是被告所辯各節，要屬飾卸之詞，不足採信。罪證
    明確，被告犯行洵堪認定。
二、核被告所為，係犯刑法第三百二十條第一項之竊盜罪。末查；被告前於八十五年
    間因違反麻醉藥品管理條例案件，經台灣士林地方法院判處有期徒刑三月確定，
    並於八十六年九月十日易科罰金執行完畢，有台灣高等法院檢察署刑案紀錄簡覆
    表在卷可徵。其於有期徒刑執行完畢後五年內再犯有期徒刑以上刑之本罪，為累
    犯，應加重其刑。爰審酌被告之品行、智識程度及被告年輕力壯竟為宵小以及被
    告犯罪後猶飾詞圖辯未見悔意等一切情狀，量處如主文所示之刑，以示懲儆。
據上論斷，應依刑事訴訟法第二百九十九條第一項前段，刑法第三百二十條第一項、
第四十七條，罰金罰鍰提高標準條例第一條前段，判決如主文。
本案經檢察官彭聖斐到庭執行職務
中      華      民      國      八十九      年     四     月   二十五   日
                                      台灣板橋地方法院刑事第二庭
                                          法  官  潘  長  生
右正本證明與原本無異
如不服本判決應於送達後十日內向本院提出上訴狀
                                          書記官  王  增  華
中      華      民      國      八十九      年     五     月     一     日
附錄本案論罪科刑法條全文：
刑法第三百二十條：
意圖為自己或第三人不法之所有，而竊取他人之動產者，為竊盜罪，處五年以下有期
徒刑、拘役或五百元以下罰金。
意圖為自己或第三人不法利益，而竊佔他人之不動產者，依前項之規定處斷。
前二項之未遂犯罰之。


司法院資訊處製作；財團法人民間司法改革基金會備份。
